臺灣高等法院刑事判決　　　　　　　　94年度上訴字第3403號
上　訴　人
即　被　告　甲○○
上列上訴人因毒品危害防制條例案件，不服臺灣桃園地方法院94
年度訴字第1188號，中華民國94年7月29日第一審判決（起訴案
號：臺灣桃園地方法院檢察署94年度毒偵字第2036號），提起上
訴，本院判決如下：
    主  文
上訴駁回。
    事  實
一、甲○○前於民國九十三年間，因施用毒品案件，經原審以九
    十三年度毒聲字第九一一號裁定送觀察、勒戒後，認無繼續
    施用毒品之傾向，於同年八月三日執行完畢出所，並由臺灣
    桃園地方法院檢察署檢察官於同年七月三十一日，以九十三
    年度毒偵字第二八一三號為不起訴處分確定。詎仍不知悔改
    ，未戒除毒癮，復各基於施用第一級毒品海洛因、第二級毒
    品安非他命之概括犯意，於前述觀察勒戒執行完畢後五年內
    ，自九十四年三月初某日起至同年三月二十日，在其位於桃
    園縣楊梅鎮上田里田寮子四號住處，將海洛因捲入香煙內吸
    食之施用方式，連續多次施用海洛因，及以將安非他命置於
    玻璃球製吸食器內，點火燃燒底部，吸食產生煙霧之施用方
    式，連續多次施用安非他命，施用之頻率均約為一週施用一
    次。嗣經警於九十四年三月二十二日八時許，在其上址住處
    前之貨櫃內查獲，並扣得如附表所示之物。
二、案經桃園縣警察局楊梅分局報告臺灣桃園地方法院檢察署檢
    察官偵查起訴。
    理  由
一、訊據上訴人即被告甲○○，供承於前述時間，以前述方法施
    用第一級毒品海洛因，及第二級毒品安非他命之事實，惟辯
    稱海洛因只施用一次云云。
二、查被告於九十四年三月二十二日為警查獲後所採集之尿液，
    經送臺灣尖端先進生技醫藥股份有限公司以ＥＩＡ酵素免疫
    分析法初步檢驗，再以ＧＣ／ＭＳ氣相層析質譜儀法確認檢
    驗，被告之尿液呈現嗎啡陽性反應（海洛因屬嗎啡類毒品）
    及甲基安非他命陽性反應，有臺灣尖端先進生技醫藥股份有
    限公司濫用藥物檢驗報告一紙在卷可稽（見臺灣桃園地方法
    院檢察署九十四年度毒偵字第二０三六號偵查卷宗第七十二
    頁）。又參以服用海洛因後，二十四小時內約有服用量百分
    之八十排泄於尿液中，其於尿液中可檢出之最長時限，受施
    用劑量、施用方式、個人體質及其代謝情況等因素影響，一
    般可檢出之最長時限，為服用後二至四天，有行政院衛生署
    管制藥品管理局九十一年十月二十一日管檢字第一一ＯＯ二
    號函敘甚明；而安非他命經口服投與後約百分之七十於二十
    四小時內自尿中排出，約百分之九十於九十六小時內自尿中
    排出，由於安非他命成分之檢出與其投與方式、投與量、個
    人體質、採尿時間與檢測儀器之精密度等諸多因素有關，最
    長可能不會超過四日（九十六小時）等情，亦經行政院衛生
    署藥物食品檢驗局八十一年二月八日（八一）藥檢壹字第一
    一五六號函敘明斯旨明確。依上開說明，被告自白其最後施
    用海洛因及安非他命之時間，係在採尿前約二日內，足證其
    自白確與事實相符，應認被告確有前開施用第一級毒品海洛
    因及施用第二級毒品安非他命之犯行。
    被告雖辯稱關於施用第一級毒品部分，只施用海洛因一次云
    云，惟查被告於原審供陳於前揭時間內，施用海洛因及安非
    他命，均係約一週施用一次，有筆錄可據。又有扣案如附表
    所示之海洛因二包可證，觀被告於被查獲後採尿送驗結果，
    確係施用第一級毒品海洛因及第二級毒品安非他命無訛，其
    陳述與事實相符，所辯為避重就輕卸責之詞，自非可採。
    又被告前因施用毒品案件，經原審以九十三年度毒聲字第九
    一一號裁定送觀察、勒戒後，認無繼續施用毒品之傾向，於
    同年八月三日執行完畢出所，並由臺灣桃園地方法院檢察署
    檢察官於同年七月三十一日，以九十三年度毒偵字第二八一
    三號為不起訴處分確定，有臺灣桃園地方法院檢察署刑案資
    料查註紀錄表、臺灣高等法院全國前案紀錄表附卷可考，被
    告於觀察勒戒執行完畢後，五年內再犯本件施用第一級、第
    二級毒品犯行明確，應依法論科。
三、核被告之行為，應成立毒品危害防制條例第十條第一項之施
    用第一級毒品罪及同條第二項之施用第二級毒品罪。至於其
    施用毒品前後持有毒品之低度行為，為施用之高度行為所吸
    收，不另論罪。被告前後多次施用海洛因及安非他命之犯行
    ，時間緊密，犯罪構成要件相同，顯均係基於概括犯意為之
    ，皆為連續犯，應依刑法第五十六條之規定，各論以施用第
    一級毒品罪、施用第二級毒品罪一罪，並均加重其刑。公訴
    人起訴之事實雖僅敘及被告於九十四年三月二十二日十四時
    許為警採尿回溯前二十六小時、九十六小時內某時，施用第
    一、二級毒品海洛因、安非他命，惟其餘部分施用第一級毒
    品海洛因、第二級毒品安非他命之犯行，因與公訴人起訴被
    告施用第一級毒品海洛因、第二級毒品安非他命之事實各具
    有連續犯之裁判上一罪關係，均應為起訴效力所及，自得一
    併審理。被告所犯上開施用第一級毒品、第二級毒品二罪，
    犯意各別，施用方法不同，行為互殊，應予分論併罰。原審
    審酌被告已曾因相同犯行經觀察、勒戒後猶未能使其知所省
    惕，根絕施用毒品惡習，惟其坦承犯行犯後態度尚佳，及其
    犯罪之動機、目的、手段、危害與其素行、智識程度等一切
    情狀，適用毒品危害防治條例第十條第一項，第二項，第十
    八條第一項前段，刑法第十一條、第五十六條，第五十一條
    第五款，第三十八條第一項、第二款，就施用第一級毒品部
    分科處有期徒刑八月，就施用第二級毒品部分科處有期徒刑
    四月，並定其應執行有期徒刑拾壹月，並以扣案如附表編號
    一所示之白色粉末二包，均含第一級毒品海洛因成分，編號
    三所示之殘渣袋一只亦檢出內含第二級毒品甲基安非他命，
    有法務部調查局鑑定通知書、行政院衛生署管制藥品管理局
    檢驗成績書各一紙附卷可稽，如附表一所示之海洛因二包係
    查獲之毒品，如附表三所示之甲基安非他命殘渣袋一只，所
    含之毒品量微無法析離，應視為毒品，均應依毒品危害防制
    條例第十八條第一項前段規定，宣告沒收銷燬之。而扣案如
    附表編號二所示放置前開海洛因之塑膠袋共二只（總重零點
    四一公克），業經鑑定機關就之與內裝之海洛因分別鑑析其
    重量，足見與扣案之海洛因並無不可析離關係，應依刑法第
    三十八條第一項第二款之規定宣告沒收，核其任事用法均無
    不合，量刑亦屬平允，被告上訴意旨以前開情詞，及將影響
    所經營之工廠事業云云置辯，核非有理由，應駁回其上訴。
據上論斷，應依刑事訴訟法第三百六十八條，判決如主文。
本案經檢察官陳明光到庭執行職務。
中　　華　　民　　國　　94　　年　　11　　月　　25　　日
                  刑事第八庭  審判長法  官  吳  敦
                                    法  官  張傳栗
                                    法  官  沈宜生
以上正本證明與原本無異。
施用第一級毒品部分如不服本判決，應於收受送達後十日內向本
院提出上訴書狀，其未敘述上訴之理由者並得於提起上訴後十日
內向本院補提理由書（均須按他造當事人之人數附繕本）。
其餘不得上訴。
                                    書記官  鄒賢英
中　　華　　民　　國　　94　　年　　11　　月　　28　　日
附錄：本案論罪科刑法條全文
毒品危害防制條例第10條
施用第 1 級毒品者，處六月以上五年以下有期徒刑。
施用第 2 級毒品者，處三年以下有期徒刑。
附表：
┌──┬─────┬───┬───┬───────────────────┐
│內含│品　　　名│數　量│單　位│　備　             註　　　　　　　   │
├──┼─────┼───┼───┼───────────────────┤
│一　│海洛因    │二    │　包　│合計淨重零點零一公克                  │
│    │          │　    │      │                                      │
│    │          │　    │      │                                      │
├──┼─────┼───┼───┼───────────────────┤
│二　│海洛因包裝│二    │　只　│用以包裝編號一所示之海洛因，空包裝總重│
│    │袋        │　    │      │零點四一公克                          │
│    │　        │      │      │                                      │
│    │　        │      │      │                                      │
├──┼─────┼───┼───┼───────────────────┤
│三  │甲基安非他│一    │  只  │                                      │
│    │命殘渣袋  │      │      │                                      │
└──┴─────┴───┴───┴─────────
